【裁判字號】    89,易,152
【裁判日期】    890324
【裁判案由】    傷害
【裁判全文】
臺灣雲林地方法院刑事判決                          八十九年度易字第一五二號
    公  訴  人  臺灣雲林地方法院檢察署檢察官
    被      告  乙○○
右列被告因家庭暴力防治法案件，經檢察官提起公訴（八十九年度偵字第七一一號）
，本院判決如左：
    主  文
乙○○違反禁止實施家庭暴力行為，累犯，處有期徒刑肆月，如易科罰金，以參佰元
折算壹日。
    事  實
一、乙○○曾因過失致死案件，經本院於民國八十六年七月一日判處有期徒刑一年確
    定，甫於八十七年六月十八日假釋執行完畢。乙○○與其妻甲○○平日感情不睦
    ，經常因細故發生爭執，且曾於八十八年八月三日、九月廿五日，連續在其住處
    將甲○○毆打成傷，已據本院於同年十二月十日以八十八年度易字第九七四號判
    處有期徒刑六月，同時期亦經本院民事庭於八十八年九月二十三日以八十八年家
    護字第三四號核發民事通常保護令，禁止乙○○對甲○○實施身體或精神上不法
    侵害之行為，並於八十八年十月四日合法送達乙○○。詎乙○○竟不知警惕，於
    同年月廿七日十七時三十分許，在雲林縣四湖鄉○○村○○○路二一之十八號住
    處，又因細故對甲○○實施拉扯頭髮之暴力行為（未成傷），違反前開保護令第
    一項不得對甲○○實施身體上不法之侵害行為。
二、案經甲○○訴由雲林縣警察局台西分局報請台灣雲林地方法院檢察署檢察官偵查
    起訴。
    理  由
一、訊據被告乙○○固坦承有對其妻甲○○實施前揭拉扯頭髮之暴力行為，惟矢口否
    認曾收受上開保護令，辯稱：伊當時在台中漁市場工作，並沒有收到保護令云云
    。惟查右揭事實，業據告訴人甲○○指訴綦詳，並經證人陳宜彥於警訊時證述明
    確，而上開保護令業於八十八年十月四日合法送達被告，有被告之父陳委代為收
    受裁定之送達回証影本一件附卷可稽；參以被告於該案民事非訟事件調查中，曾
    於同址收受送證後，而於八十八年九月十四日準時出庭應訊，並經本院調卷查核
    明確，益證該保護令之裁定，已合法送達於被告，且內容為其所知悉。此外，復
    有本院八十八年度易字第九七四號刑事判決書、八十八年家護字第卅四號民事通
    常保護令正本各一件在卷可憑。綜上所述，被告上開辯解，顯係事後卸責之詞，
    不足採信，事證明確，被告犯行堪以認定
二、核被告乙○○所為，係犯家庭暴力防治法第五十條第一款違反保護令罪。查被告
    前因過失致死罪，經本院判處有期徒刑一年確定，甫於八十七年六月十八日假釋
    執行完畢，有台灣雲林地方法院檢察署刑案資料查註紀錄表及本院被告全國前案
    紀錄表各一紙在卷可憑，五年以內再犯本件有期徒刑以上之罪，為累犯，應依刑
    法第四十七條規定加重其刑。爰審酌被告於前案審理中，竟仍有違反保護令之行
    為，本應重懲，惟念其已坦承有拉扯其妻甲○○頭髮之暴力行為，且犯後態度良
    好、已知悔悟，未再有騷擾其妻之行為，此業經告訴人甲○○於本院八十八年度
    易字第九七四號案件中所陳明，有該案判決書足稽，而告訴人僅頭髮被拉扯，且
    並未成傷，足見被告下手尚輕，犯罪之情節尚非嚴重，及告訴人所受之身心創痛
    等一切情狀，量處如主文所示之刑，並諭知易科罰金之折算標準，以資懲儆。
據上論斷，應依刑事訴訟法第二百九十九條第一項前段，家庭暴力防治法第五十條第
一款，刑法第十一條前段、第四十七條、第四十一條，罰金罰鍰提高標準條例第二條
前段，判決如主文。
本案經檢察官郭瑞祥到庭執行職務。
中      華      民      國      八十九    年      三    月    二十四    日
                                         臺灣雲林地方法院刑事第一庭
                                             法  官  唐  光  義
右正本證明與原本無異
如不服本判決，應於判決送達後十日內，向本院提出上訴狀。（須附繕本）
                                             書記官  陳  善  永
中      華      民      國      八十九    年      三    月    二十四    日
家庭暴力防治法第五十條
違反法院依第十三條、第十五條所為之下列裁定者，為本法所稱之違反保護令罪，處
三年以下有期徒刑、拘役或科或併科新臺幣十萬元以下罰金：
  一、禁止實施家庭暴力行為。
  二、禁止直接或間接騷擾、接觸、通話或其他連絡行為。
  三、命遷出住居所。
  四、遠離住居所、工作場所、學校或其他特定場所。
  五、命完成加害人處遇計畫：戒癮治療、精神治療、心理輔導或其他治療、輔導。


司法院資訊處製作；財團法人民間司法改革基金會備份。
